【裁判字號】    97,台上,958
【裁判日期】    970515
【裁判案由】    給付借款
【裁判全文】
最高法院民事裁定              九十七年度台上字第九五八號
上  訴  人  甲○○
            乙○○
            丙○○
            丁○○
            戊○○
共      同
訴訟代理人  金輔政律師
被 上訴 人  第一商業銀行股份有限公司歸仁分行
法定代理人  己○○
訴訟代理人  張天良律師
上列當事人間請求給付借款事件，上訴人對於中華民國九十七年
二月四日台灣高等法院台南分院第二審更審判決（九十五年度重
上更(一)字第三○號），提起上訴，本院裁定如下：
    主  文
上訴駁回。
第三審訴訟費用由上訴人連帶負擔。
    理  由
按上訴第三審法院，非以原判決違背法令為理由，不得為之。又
提起上訴，上訴狀內應記載上訴理由，表明原判決所違背之法令
及其具體內容、依訴訟資料合於該違背法令之具體事實，其依民
事訴訟法第四百六十九條之一規定提起上訴者，並應具體敘述為
從事法之續造、確保裁判之一致性或其他所涉及之法律見解具有
原則上重要性之理由，同法第四百六十七條、第四百七十條第二
項分別定有明文。而依同法第四百六十八條規定，判決不適用法
規或適用不當者，為違背法令；依同法第四百六十九條規定，判
決有該條所列各款情形之一者，為當然違背法令。是當事人提起
上訴，如合併以同法第四百六十九條及第四百六十九條之一規定
之情形為上訴理由時，其上訴狀或理由書應表明該判決所違背之
法令條項，或有關判例、解釋字號，或成文法以外之習慣或法理
等及其具體內容，暨係依何訴訟資料合於該違背法令之具體事實
，並具體敘述為從事法之續造、確保裁判之一致性或其他所涉及
之法律見解具有原則上重要性之理由。如未依上述方法表明，或
其所表明者與上開法條規定不合時，即難認為已合法表明上訴理
由，其上訴自非合法。本件上訴人（其中上訴人「丁○○」部分
，原判決誤載為「林佩綾」）對於原判決提起上訴，雖以該判決
有違背經驗、論理法則、適用法規不當、不備理由及理由矛盾等
違背法令為由，惟核其上訴理由狀所載內容，仍屬就原審取捨證
據、認定事實之職權行使及其他與判決結果不生影響之理由，指
摘原判決不當，並就原審本於職權之行使所論斷：被上訴人主張
債務人林漢樞、林柏宏、黃淑琴、林漢杖於民國九十一年四月十
五日，邀同上訴人之被繼承人林耀山為連帶保證人分別向被上訴
人借款新台幣（下同）各三百萬元，嗣未依約履行，尚積欠一千
零七十八萬五千五百五十九元，及如原判決附表所示之利息、違
約金未清償，林耀山於九十二年十月十三日死亡，上訴人為林耀
山之限定繼承人等情，已據其提出借據、約定書、保證書及放款
攤還收息登記表為證。上訴人雖抗辯被上訴人聲請支付命令時主
張之債權額，與訴訟請求之金額不同，然兩造於原審既同意由指
定會計師鑑定上訴人應負償還責任時之債務餘額，就鑑定結果不
再爭執，且經陳茂卿會計師鑑定，自應以該鑑定結果之上開債權
餘額及利息、違約金為準。又被上訴人並未同意借款人分期或延
期攤還，上訴人辯以被上訴人未經林耀山同意，私下與債務人林
漢樞等人和解，同意收二個月之攤還款，依民法第七百五十五條
規定，不負保證之責云云，亦無足採。則被上訴人依消費借貸、
連帶保證及限定繼承之法律關係，請求上訴人於繼承林耀山遺產
之範圍內，連帶給付上揭金額暨利息、違約金，即屬正當等情，
指摘其為不當，並就原審已論斷說明或與判決基礎無涉者，泛言
謂為違法，而非表明該判決所違背之法令及其具體內容，暨依訴
訟資料合於該違背法令之具體事實，並具體敘述為從事法之續造
、確保裁判之一致性或其他所涉及之法律見解具有原則上重要性
之理由，難認其已合法表明上訴理由。依首揭說明，應認其上訴
為不合法。
據上論結，本件上訴為不合法。依民事訴訟法第四百八十一條、
第四百四十四條第一項前段、第九十五條、第八十五條第二項，
裁定如主文。
中    華    民    國  九十七  年    五    月   十五   日
                      最高法院民事第六庭
                          審判長法官  朱  建  男
                                法官  顏  南  全
                                法官  林  大  洋
                                法官  鄭  傑  夫
                                法官  蘇  清  恭
      本件正本證明與原本無異
                                      書  記  官
中    華    民    國  九十七  年    五    月  二十九  日
                                                    Ｒ


司法院資訊處製作；財團法人民間司法改革基金會備份。
